# 请教陈版及各位老师，关于是否适用“债务重组”及会计和税务处理

提问人：cpaliqi 时间：2021-12-23 12:13:20
我们公司（债务人）与A环保公司（债权人）签订一项危险废物、污染物处置的服务。合同约定，由A公司负责清理、拉运、处置全部废物，处置费用为 980 元/吨，据实结算。后续双方又签订补充协议：约定A公司在处置过程中同时回收废旧地埋罐，废旧地埋罐按照 2160 元/实际过磅吨位在应付A公司的工程款中扣除。注：危险废物、污染物处置为我方承担的恢复环境的义务，此前已经计提过预计负债。
我们认为此项交易符合债务重组定义，适用债务重组准则。
1.A公司在结算的时候，直接按照扣除地埋罐后的金额后，给我方开票，造成我方实际使用的预计负债减少，现在我方要求A公司重新按照扣除前的金额开票，A公司觉得自己会多交税，不愿意全额开票，我方要求是否合理？
2.如果适用债务重组准则，非日常活动，不确认收入，那将这部分地埋罐如何处理？问题的关键是：这部分地埋罐，我方以前年度未确认为资产，而是将此这部分直接计入生产成本，早已结转商品并结转营业成本，无法区分。现在可否直接按照地埋罐（2160*实际吨数）金额这么处理。
借：应付账款（2160*实际吨数）
贷：其他收益 （倒挤差额）
应交税费——应交增值税——销项税额 （ 2160 实际吨数13%）。会计上虽然不确认收入，但增值税是视同销售行为，我方需要给A公司开票并确认销项吗？

回答人：chenyiwei
这种情况实际上不是严格的债务重组，而是两笔交易（应付危废处置款、应收地埋罐处置款）的净额结算。在危废处置费的金额确定后，首先应从预计负债转出为一项金融负债（如其他应付款），再将其与应收的地埋罐处置款对冲后按净额结算。
地埋罐处置业务按常规方法处理，可按照约定的处置价格与账面价值之间的差额确认资产处置损益。